臺灣高等法院臺中分院刑事判決
111年度上易字第422號

上  訴  人  
即  被  告  李忠育




上列上訴人因竊盜案件，不服臺灣臺中地方法院111年度易字第8
3號中華民國111年3月3日第一審判決（起訴案號：臺灣臺中地方
檢察署110年度偵字第41504號），提起上訴，本院判決如下：
    主  文
上訴駁回。
    犯罪事實及理由
一、本案經本院審理結果，認原審判決所為認事用法均無不當，
    量刑亦屬妥適，應予維持，並引用原審判決書之記載（如附
    件）。
二、上訴人即被告（下稱被告）李忠育上訴意旨略以：被告自警
    偵訊及原審審理時均已坦承犯行不諱，並未推諉卸責，犯後
    態度堪謂良好，被告有意願與被害人等調解，盡其所能填補
    被害人損失之心，且被告本案所竊得之財物均經承辦員警協
    助發還被害人等，可見被告犯行所造成之損害實屬低微，且
    已獲原諒寬宥，認為原審量刑過重，違反比例原則、平等原
    則；被告僅國中肄業，目前從事水果運送，因經濟收入低微
    ，核定為低收入戶，母親復為極重度身心障礙人士，亟需被
    告照護，再加上被告須支付房貸、車貸、房租等費用，因此
    迫於經濟窘迫，才一時失慮犯下本件竊盜犯行，請參酌刑法
    第57條規定及實務見解，予以減輕被告之刑度；另依本案犯
    罪情節，實有情輕法重之憾，客觀上足以引起一般人同情，
    自有刑法第59條規定之適用；被告除希望盡快賠償被害人等
    損失外，另於能負擔之範圍內，捐贈物品予育幼機構；如前
    所述，被告坦承犯行，積極欲與被害人等協調，犯後積極向
    善，幫助他人，堪認被告有自動悔改之態度，應無再依累犯
    規定加重其刑之必要，懇請法院予以審酌從輕量刑等語，並
    提出低收入戶證明書、身心障礙證明、老人生活津貼證明書
    、戶籍謄本、捐贈物品收據（均影本）為據。
三、按被告本案該當刑法累犯規定，為被告所不爭執，則原審以
    「被告就甲案受有期徒刑執行完畢後，5年以內故意再犯本
    件有期徒刑以上之罪，為刑法第47條第1項規定之累犯，考
    量被告於前案所犯亦為竊盜罪，卻對先前所受刑之執行欠缺
    感知，而再為本案加重竊盜犯行，足徵其刑罰反應力薄弱，
    並審酌被告本案犯行所顯現之惡性程度，爰參酌司法院大法
    官會議釋字第775號解釋意旨，依刑法第47條第1項規定，加
    重其刑。」並無不合，且被告除經累犯論處之罪刑外，另亦
    有多次竊盜、贓物、公共危險、逃亡等素行，且均經執行完
    畢，被告仍然再犯，足見其對於刑罰之反應力確實薄弱，原
    審依法予以加重，堪稱允當。另按刑法第59條之酌量減輕其
    刑，必於犯罪之情狀，在客觀上足以引起一般同情，認為即
    予宣告法定低度刑期，猶嫌過重者，始有其適用，至於被告
    無前科，素行端正，子女眾多等情狀，僅可為法定刑內從輕
    科刑之標準，不得據為酌量減輕之理由（最高法院51年度台
    上字第899號判決意旨參照）。查被告所犯刑法第321條第1
    項第1款、第3款之攜帶兇器侵入住宅竊盜罪，法定本刑為6
    月以上5年以下有期徒刑，得併科50萬元以下罰金，被告本
    案係利用夜間時刻侵入被害人張瑞麟、謝志昇之住宅，且隨
    身攜帶足為兇器使用之一字起子，危害被害人居家環境安寧
    ，進入屋內盜取財物，侵害被害人等人之財產權，所生危害
    至深且巨，相較於最低法定刑僅有期徒刑7月（依累犯加重
    ），實難認有何值情堪憫恕之情，自無刑法第59條酌減輕其
    刑規定之適用。再按刑罰之量定，屬法院自由裁量之職權行
    使，應審酌刑法第57條所列各款事由及一切情狀，為酌量輕
    重之標準，並非漫無限制；量刑輕重係屬事實審法院得依職
    權自由裁量之事項，苟已斟酌刑法第57條各款所列情狀而未
    逾越法定刑度，不得遽指為違法；且在同一犯罪事實與情節
    ，如別無其他加重或減輕之原因，下級審量定之刑，亦無過
    重或失輕之不當情形，則上級審法院對下級審法院之職權行
    使，原則上應予尊重（最高法院72年度台上字第6696號、75
    年度台上字第7033號及85年度台上字第2446號等判決意旨參
    照）。又數罪併罰關於應執行刑之量定，係屬法院自由裁量
    之事項，法院所為有期徒刑之酌定，如未逾越上開規定之外
    部界限及定應執行刑之恤刑目的，無悖於量刑之合理性，合
    乎責任原則，即不得指為違法（最高法院101年度台上字第5
    426號判決意旨參照）。查，被告所犯刑法第321條第1項第1
    款、第3款之攜帶兇器侵入住宅竊盜罪，法定本刑為6月以上
    5年以下有期徒刑，得併科50萬元以下罰金，被告本案符合
    累犯加重其刑之規定，則原審以行為人之責任為基礎，審酌
    「被告竟分別於犯罪事實欄一、(一)(二)所示時間，攜帶足
    供兇器使用之一字起子侵入被害人張瑞麟、謝志昇住宅，竊
    得如犯罪事實欄一、(一)(二)所示之財物，嗣經員警查獲後
    將所竊得之財物發還被害人等節；兼衡被告自述國中肄業之
    教育智識程度，目前從事水果運送，未婚，需撫養母親，有
    房貸、機車貸款、房租等支出，每月大概需要支出2萬多元
    之生活狀況（見本院卷第113頁），犯後尚能坦承全部犯行
    」等一切情狀，分別量處如原審判決主文所示之刑，暨在各
    刑中之最長期以上（有期徒刑1年2月），各刑合併之刑期（
    有期徒刑2年2月）以下定其應執行之刑有期徒刑1年8月，已
    充分審酌被告犯案情節之輕重及法定加減事由之有無，業針
    對刑法第57條各款事項而為妥適量刑，所定應執行之刑亦無
    違於內部界線與外部界線。被告提起上訴時雖提出上開低收
    入證明、母親身心障礙證明等件，欲證明其家庭成員身體不
    佳、經濟困頓，並有盡力關懷育幼機構等，固均值同情，惟
    被告本案犯行實屬危害甚巨，對於被害人而言，居家環境無
    故遭陌生人入侵，其等財物幸因鄰居同心協力在住處附近逮
    捕被告，被告尚未及銷贓，即經被害人等悉予取回，然心理
    所衍生之陰影斷非短時間即得回復，被告雖希望能透過調解
    程序與被害人等人達成調解，惟被害人等於警詢時即均表示
    不提出告訴，經本院合法傳喚亦均未到庭，經本院電話聯絡
    結果，被害人張瑞麟表示沒有意願與被告調解，認為原審判
    決過輕等語，至於被害人謝志昇手機關機，無法聯絡，嗣由
    其妻代為表示：東西均已拿回，不必調解，對於本案沒有意
    見等情，以上有本院公務電話查詢紀錄表在卷（見本院卷第
    75、77、79頁）可按，故實亦難再苛求被害人等務必到庭與
    被告商談調解事宜，況且，被告本案各次竊取財物之價值均
    非低，危害居家安寧甚巨，是以，本院認為被告上訴意旨所
    指摘各情業均經原審予以審酌，其於本院所提出之上開資料
    亦無從證明原審量刑有何不妥之處。
四、綜上所述，被告提起本件上訴均為無理由，應予駁回。
據上論斷，應依刑事訴訟法第373條、第368條，判決如主文。
本案經檢察官蔡仲雍提起公訴，檢察官林綉惠到庭執行職務。
中　　華　　民　　國　　111 　年　　 6　 月  　9  　　日
            刑事第九庭  審判長法　官　紀　文  勝
                              法　官　紀  佳  良
                              法　官　賴  妙  雲
以上正本證明與原本無異。
不得上訴。                      
                              書記官  林  玉  惠
　　　　　　　　　　　　　　　
中　　華　　民　　國　　111 　年　　6 　　月　　9 　　日